ACORDAO-COMPLETO-2330663

ACÓRDÃO 180/2019 ATA 3/2019 - PLENÁRIO

Vistos, relatados e discutidos estes autos que tratam de solicitação do Congresso Nacional por meio da qual o Exmo. Presidente da Câmara dos Deputados, Deputado Rodrigo Maia, encaminha a solicitação de informação n. 38, de 2018, de autoria do Deputado JHC, sobre o pagamento de precatórios decorrentes do trânsito em julgado da ação civil pública 1999.61.00.050616 (e outras ações similares) , na qual se reconheceu erro de cálculo no valor da complementação devida pela União em favor de determinados entes federados no âmbito do extinto Fundo de Manutenção e Desenvolvimento do Ensino Fundamental e de Valorização do Magistério (Fundef) entre os anos de 1998 a 2006.
Acordam os Ministros do Tribunal de Contas da União, reunidos em sessão do Plenário, ante as razões expostas pelo Relator, em:
9.1. conhecer da presente solicitação, por estarem preenchidos os requisitos de admissibilidade previstos nos artigos 38, inciso II, da Lei 8.443/1992, 232, inciso II, do Regimento Interno do TCU, e 4º, inciso I, alínea "a", da Resolução - TCU 215/2008;
9.2. encaminhar ao Exmo. Presidente da Câmara dos Deputados, Deputado Rodrigo Maia, planilha em arquivo Excel elaborada pela SecexEducação a partir da extração da base de dados de precatórios, a qual foi disponibilizada ao TCU, em resposta à diligência promovida nos autos do TC Processo 005.506/2017-4, destacando as seguintes ressalvas:
9.2.1. a base é atualizada até junho de 2018;
9.2.2. o critério de pesquisa utilizado foi o texto FUNDEF na coluna "Tipo_Causa". O resultado, assim, contém qualquer ação/pagamento relacionado ao Fundef, não se restringindo necessariamente à diferença do Valor Mínimo Anual por Aluno (VMAA) ;
9.2.3. os dados constantes da base não foram auditados pelo TCU nesse quesito Fundef, sendo, portanto, possível a existência de inconsistência na abrangência do resultado da extração. Nesse sentido, o TCU não pode conferir fidedignidade aos dados extraídos da base de precatórios do CJF;
9.3. informar ao solicitante que:
9.3.1. a relação de estados e municípios beneficiados com o trânsito em julgado da Ação Civil Pública (ACP) 1999.61.00.050616-0 (e outros processos similares) , assim como a discriminação dos respectivos valores, transferidos e a transferir, devidos pela condenação, acompanhado de memória de cálculo, deve ser requerida ao Fundo Nacional de Desenvolvimento da Educação (FNDE) , que é a entidade gestora e responsável para produzir as informações, uma vez que o TCU não é custodiante desses dados;
9.3.2. há dois processos de auditoria deste Tribunal que tratam da apuração de irregularidades na gestão dos recursos provenientes dos precatórios do Fundef: TC Processo 018.130/2018-6 e TC Processo 023.147/2017-2. O primeiro trata de Fiscalização de Orientação Centralizada (FOC) , coordenada pela SecexPI/TCU e Secex/MA/TCU, ainda em curso, portanto pendente de apreciação por este Tribunal. Já o segundo processo, deliberado pelo Tribunal mediante Acórdão 1285/2018-TCU-Plenário, versou sobre auditoria em municípios do Piauí em que foram identificadas irregularidades na gestão dos recursos dos precatórios Fundef, levando o Tribunal a determinar a autuação de Tomadas de Contas Especiais com vistas a buscar o ressarcimento de recursos indevidamente utilizados;
9.4. encaminhar ao solicitante, em complemento às informações acima descritas, cópia do Acórdão 1285/2018-TCU-Plenário, proferido no âmbito do TC Processo 023.147/2017-2;
9.5. registrar, no TC Processo 018.130/2018-6, que o mencionado processo é conexo a este, motivo pelo qual se faz necessário juntar aos presentes autos, cópia da deliberação que vier a ser proferida naqueles autos, com vistas ao atendimento da solicitação;
9.6. estender, por força do art. 14, inciso III, da Resolução - TCU 215/2008, os atributos definidos no art. 5º daquela resolução ao processo TC Processo 018.130/2018-6, uma vez reconhecida conexão integral do respectivo objeto com o da presente solicitação;
9.7. juntar cópia desta deliberação aos processos conexos mencionados anteriormente (TC Processo 023.147/2017-2 e TC Processo 018.130/2018-6) , conforme determina o art. 14, inciso V, da Resolução - TCU 215/2008;
9.8. dar ciência desta deliberação, e que atende parcialmente à solicitação apresentada, ao Deputado JHC, autor da Solicitação de Informação 38, de 8/8/2018, objeto destes autos;
9.9. sobrestar a apreciação final do presente processo até que sejam encaminhadas as informações decorrentes da apreciação do TC Processo 018.130/2018-6, necessárias ao integral cumprimento do solicitado, com fundamento no artigo 47, da Resolução - TCU 259/2014.

Solicitação do Congresso Nacional de informações acerca do pagamento de precatórios decorrente de Ação Civil Pública (ACP) cujo objeto foi corrigir erro de cálculo na complementação de recursos do Fundo de Manutenção e Desenvolvimento do Ensino Fundamental e de Valorização do Magistério (Fundef) devida pela União a entes federados cujo valor por alunos não alcançou o mínimo definido nacionalmente, conforme estabelece o art. 60, inciso V, do Ato das Disposições Constitucionais Transitórias (ADCT).

Fundo Nacional de Desenvolvimento da Educação (FNDE).

3. Interessados/Responsáveis: não há.

13.1. Ministros presentes: José Mucio Monteiro (Presidente), Walton Alencar Rodrigues (Relator), Benjamin Zymler, Aroldo Cedraz, Raimundo Carreiro, Ana Arraes, Bruno Dantas e Vital do Rêgo.
13.2. Ministros-Substitutos presentes: Marcos Bemquerer Costa, André Luís de Carvalho e Weder de Oliveira.

ACORDAO-COMPLETO-2514014

Acórdão 2886/2021 - Plenário

WALTON ALENCAR RODRIGUES

Adoto, como relatório, a instrução da unidade técnica à peça 6:
"Trata-se da Solicitação do Ofício 962/2018/SGM/P, de 14/8/2018 (peça 1, p. 1) , por meio do qual o Exmo. Sr. Deputado Rodrigo Maia, presidente da Câmara dos Deputados, encaminha a solicitação de informação n. 38, de 8/8/2018 (peça 1, p. 3-6) .
O documento encaminhado, de autoria do Deputado JHC, requer do Tribunal de Contas da União informações sobre o pagamento de precatórios decorrente da Ação Civil Pública (ACP) 1999.61.00.050616-0 (e outros processos similares) , cujo objeto foi corrigir erro de cálculo na complementação de recursos do Fundo de Manutenção e Desenvolvimento do Ensino Fundamental e de Valorização do Magistério (Fundef) devida pela União a entes federados cujo valor por alunos não alcançou o mínimo definido nacionalmente, conforme estabelece o art. 60, V, do Ato das Disposições Constitucionais Transitórias (ADCT) .
EXAME DE ADMISSIBILIDADE
Os arts. 4º, inciso I, da Resolução - TCU 215/2008 e 232, inciso II, do Regimento Interno do TCU conferem legitimidade ao Presidente da Câmara dos Deputados para solicitar informações ao Tribunal de Contas da União. 
Assim, legítima a autoridade solicitante, cabe o conhecimento do expediente como solicitação do Congresso Nacional.
EXAME TÉCNICO
A solicitação de informação ora analisada diz respeito ao pagamento de precatórios judiciais decorrentes do trânsito em julgado da ACP 1999.61.00.050616 (ou outros processos similares) , na qual foi reconhecido erro de cálculo no valor da complementação devida pela União em favor de determinados entes federados no contexto do Fundef entre os anos de 1998 a 2006.
Conforme teor da solicitação apresentada, o solicitante requerer as seguintes informações deste Tribunal (peça 1, p. 4) :
a) relação de estados e municípios beneficiados e respectivos valores, transferidos e a transferir, devidos pela condenação, acompanhado de memória de cálculo;
b) irregularidades apuradas, bem como providências adotadas, quanto ao recolhimento integral à conta bancária do Fundeb, prevista no art. 17 da Lei 11.494/2007, ou outra conta criada exclusivamente com esse propósito, assim como na utilização dos recursos em finalidade distinta da prevista no art. 21, da Lei 11.494/2007, e na Constituição Federal, no art. 60 do ADCT, nos termos do Acórdão 1824/2017-TCU-Plenário e do Acórdão 1962/2017-TCU-Plenário (TC Processo 005.506/2017-4) .
O pedido constante do item "a" pode ser dividido em duas informações: a.1) uma quanto aos estados e municípios beneficiados, assim como os valores a que cada um teria direito e memória de cálculo, e a.2) outra quanto aos valores efetivamente transferidos (pagos) ou que ainda restem transferir a municípios e estados.
Convém esclarecer inicialmente que o TCU não é a entidade que produz ou gestora de tais informações, sendo, respectivamente, o Fundo Nacional de Desenvolvimento da Educação (FNDE) e o Conselho de Justiça Federal (CJF) .
Em relação ao primeiro pedido (municípios/estados beneficiados e valores) , o TCU também não é custodiante, não dispondo, nos autos processuais que tratam da matéria, de documento do FNDE com as informações solicitadas (TC Processo 005.506/2017-4, TC Processo 020.079/2018-4, TC Processo 023.147/2017-2 e TC Processo 018.130/2018-6) . Assim, as informações requeridas nessa questão devem ser buscadas no próprio FNDE, que é a entidade gestora e responsável para produzir as informações.
Já em relação ao segundo pedido (valores pagos) , o CJF disponibilizou ao TCU, em decorrência de diligência promovida nos autos do TC Processo 005.506/2017-4, a base de dados de precatórios, com dados de 2013 a 2018, atualizada em junho de 2018.
De posse da referida base, foi realizada extração de informações utilizando-se como critério de pesquisa o texto FUNDEF na coluna "Tipo_Causa", gerando planilha de arquivo Excel.
Embora o TCU tenha gerado o arquivo a partir da base disponibilizada, é importante destacar as seguintes ressalvas a serem repassadas ao solicitante quanto aos dados constantes da planilha:
 a base é atualizada até junho de 2018;
 os dados se referem ao "Tipo_Causa" Fundef, ou seja, podem conter qualquer pagamento relacionado a ações sobre o Fundef, não necessariamente à diferença do Valor Mínimo Anual por Aluno (VMAA) ;
 os dados constantes da base não foram auditados pelo TCU nesse quesito, sendo, portanto, possível a existência de inconsistência na abrangência no resultado da extração. Nesse sentido, o TCU não pode conferir fidedignidade aos dados extraídos da base de precatórios do CJF.
Quanto ao solicitado no item "b", cabe informar ao solicitante que há fiscalização em andamento nos autos do TC Processo 018.130/2018-6, a qual envolve tanto regionais do TCU quanto Tribunais de Contas Estaduais e dos Municípios, sob coordenação conjunta da Secretaria de Controle Externo do Piauí (SecexPI/TCU) e da Secretaria de Controle Externo do Maranhão (SecexMA/TCU) , cujo objetivo é identificar irregularidades relativas à gestão dos recursos transferidos a municípios em virtude dos precatórios do Fundef.
Assim, tendo em vista que o processo ainda não foi apreciado no mérito, cumpre informar ao solicitante que a auditoria está em andamento e que, assim que apreciada pelo Tribunal, dar-se-á notícia quanto ao seu resultado, devendo-se aguardar a manifestação do Tribunal naquele processo para que seja possível o atendimento integral desta solicitação.
Por fim, cumpre registrar também o TC Processo 023.147/2017-2, de relatoria do Min. Benjamin Zymler, que tratou de auditoria em municípios do Piauí visando apurar a regularidade da aplicação dos recursos federais objetos de precatórios do Fundef. 
Em 6/6/2018, foi emitido o Acórdão 1285/2018-TCU-Plenário que, dentre outras medidas, determinou a autuação de Tomadas de Contas Especiais em face do efetivo pagamento de honorários advocatícios contratuais com recursos dos precatórios, a título de verba honorária de 20% sobre os serviços prestados, acumulados com o pagamento de honorários de sucumbência (contrato ad exitum) , concluiu-se, ainda, pela caracterização das seguintes irregularidades (item 9.2 do acórdão supramencionado) :
contratação de serviços advocatícios por meio de indevida inexigibilidade de licitação, sem que restasse devidamente comprovada a singularidade do objeto e a notória especialização do contratado, em afronta ao art. 25, II, §1º, da Lei 8.666/93;
celebração dos contratos sem obediência sequer minimamente aos requisitos necessários à formalização de um contrato administrativo, em desacordo aos comandos expressos no art. 26, parágrafo único, c/c o art. 61, da Lei de Licitações;
ausência de manifestação, por parte da administração municipal, acerca da inviabilidade de competição, bem como da razão da escolha do escritório contratado por inexigibilidade de licitação, em detrimento de outros escritórios de advocacia, em flagrante infringência ao art. 26, parágrafo único, inciso II, e ao princípio da isonomia;
contrato pactuado sem que o preço tenha sido certo e preestabelecido, contrariando o art. 55, III da Lei 8.666/93;
realização de despesa sem previsão orçamentária, em ofensa ao princípio orçamentário da universalidade, previsto nos arts. 2º e 3º da Lei 4.320/64;
vinculação inconstitucional de receita de impostos a despesas de prestação de serviços advocatícios, em afronta ao disposto no art. 167, IV da Constituição Federal;
fixação de valores exorbitantes, incompatíveis com a complexidade da causa e os valores praticados no mercado, em dissonância ao princípio da razoabilidade;
ausência de publicação dos extratos dos contratos celebrados, em descumprimento ao disposto no parágrafo único do art.61 da Lei 8.666/93;
pagamento de honorários advocatícios com recursos dos precatórios do Fundef, contrariando o art. 60 do ADCT, art. 2º, caput, e §6º, da Lei 9.424/96, art. 23 da Lei 11.494/2007, e parágrafo único do art. 8º da LC 101/2000.
O inteiro teor da mencionada deliberação foi anexado ao presente processo (peça 5) , cabendo encaminhar cópia dessa deliberação em resposta a presente solicitação.
Por fim, cabe mencionar que o TC Processo 005.506/2017-4 e o TC Processo 020.079/2018-4 também tratam da questão dos precatórios do Fundef, porém envolvem análise acerca de interpretações legislativas, não havendo, naqueles autos, ações de fiscalização sobre o uso dos recursos recebidos pelos municípios.
CONCLUSÃO
De acordo com o exposto, propomos ao Tribunal informar ao Exmo. Sr. Deputado Rodrigo Maia, presidente da Câmara dos Deputados, que a relação de estados e municípios beneficiados com o trânsito em julgado da Ação Civil Pública (ACP) 1999.61.00.050616-0 (e outros processos similares) , assim como a discriminação dos respectivos valores, transferidos e a transferir, devidos pela condenação, acompanhado de memória de cálculo - o que foi objeto do item "a" da Solicitação de Informação 38/2018 ora analisada (peça 1, p. 4) -, deve ser requerida ao FNDE, que é a entidade gestora e responsável para produzir as informações, uma vez que o TCU não é custodiante desses dados.
Quanto à segunda parte do item "a", propomos encaminhar ao solicitante a planilha elaborada pela SecexEducação a partir da extração da base de dados de precatórios, a qual foi disponibilizada ao TCU, em resposta à diligência promovida nos autos do TC Processo 005.506/2017-4, destacando as seguintes ressalvas:
 a base é atualizada até junho de 2018;
 o critério de pesquisa utilizado foi o texto FUNDEF na coluna "Tipo_Causa". O resultado, assim, contém qualquer ação/pagamento relacionado ao Fundef, não se restringindo necessariamente à diferença do Valor Mínimo Anual por Aluno (VMAA) ;
 os dados constantes da base não foram auditados pelo TCU nesse quesito, sendo, portanto, possível a existência de inconsistência na abrangência no resultado da extração. Nesse sentido, o TCU não pode conferir fidedignidade aos dados extraídos da base de precatórios do CJF.
Já em relação ao item "b" da solicitação (peça 1, p. 4) , em que se pede informações sobre irregularidades apuradas, bem como providências adotadas, quanto ao recolhimento integral à conta bancária do Fundeb, assim como na utilização dos recursos em finalidade, cumpre informar que há dois processos deste Tribunal que tratam da apuração de irregularidades na gestão dos recursos provenientes dos precatórios do Fundef, ambos são processos de auditoria: TC Processo 018.130/2018-6 e TC Processo 023.147/2017-2.
O primeiro processo (TC Processo 018.130/2018-6) trata-se de Fiscalização de Orientação Centralizada, modalidade na qual mais de uma regional do Tribunal participa, envolvendo, ainda, Tribunais de Contas Estaduais. O trabalho está sob coordenação conjunta da SecexPI/TCU e SecexMA/TCU e ainda não foi concluído. 
Já o segundo processo (TC Processo 023.147/2017-2) versa sobre auditoria em municípios do Piauí, já deliberada pelo Tribunal mediante o Acórdão 1285/2018-TCU-Plenário (peça 5) , em que foram identificadas irregularidades na gestão dos recursos dos precatórios Fundef, levando o Tribunal a determinar a autuação de Tomadas de Contas Especiais com vistas a buscar o ressarcimento de parte dos recursos públicos repassados (item 12) .
Com relação ao processo TC Processo 018.130/2018-6, ainda em tramitação nesta Corte, deve-se informar ao relator acerca da existência desta solicitação e requisitar o encaminhamento ao relator da presente solicitação de cópia do acórdão, relatório e voto respectivos, em conformidade com o parágrafo único do art. 13 da Resolução - TCU 215/2008. Deve-se, ainda, estender, por força do art. 14, inciso III, da Resolução - TCU 215/2008, os atributos definidos no art. 5º daquela resolução ao mencionado processo, o que constará da proposta de encaminhamento.
PROPOSTA DE ENCAMINHAMENTO
Diante do exposto, submete-se a presente solicitação do Congresso Nacional, formulada por intermédio do Ofício 962/2018/SGM/P, de 14/8/2018, pelo presidente da Câmara dos Deputados, com base na Solicitação de Informação 38, de 8/8/2018, de autoria do Deputado JHC, propondo:
conhecer da presente solicitação, por estarem preenchidos os requisitos de admissibilidade previstos nos artigos 38, inciso I, da Lei 8.443/1992, 232, inciso II, do Regimento Interno do TCU e 4º, inciso I, alínea "a", da Resolução - TCU 215/2008;
encaminhar ao Exmo. Sr. Rodrigo Maia, Presidente da Câmara dos Deputados planilha em arquivo Excel elaborada pela SecexEducação a partir da extração da base de dados de precatórios, a qual foi disponibilizada ao TCU, em resposta à diligência promovida nos autos do TC Processo 005.506/2017-4, destacando as seguintes ressalvas:
a base é atualizada até junho de 2018;
o critério de pesquisa utilizado foi o texto FUNDEF na coluna "Tipo_Causa". O resultado, assim, contém qualquer ação/pagamento relacionado ao Fundef, não se restringindo necessariamente à diferença do Valor Mínimo Anual por Aluno (VMAA) ;
os dados constantes da base não foram auditados pelo TCU nesse quesito Fundef, sendo, portanto, possível a existência de inconsistência na abrangência do resultado da extração. Nesse sentido, o TCU não pode conferir fidedignidade aos dados extraídos da base de precatórios do CJF;
informar ao solicitante que:
a relação de estados e municípios beneficiados com o trânsito em julgado da Ação Civil Pública (ACP) 1999.61.00.050616-0 (e outros processos similares) , assim como a discriminação dos respectivos valores, transferidos e a transferir, devidos pela condenação, acompanhado de memória de cálculo, deve ser requerida ao FNDE, que é a entidade gestora e responsável para produzir as informações, uma vez que o TCU não é custodiante desses dados;
há dois processos de auditoria deste Tribunal que tratam da apuração de irregularidades na gestão dos recursos provenientes dos precatórios do Fundef: TC Processo 018.130/2018-6 e TC Processo 023.147/2017-2. O primeiro trata-se de Fiscalização de Orientação Centralizada (FOC) , coordenada pela SecexPI/TCU e Secex/MA/TCU, ainda em curso, portanto pendente de apreciação por este Tribunal (item 9) . Já o segundo processo, deliberado pelo Tribunal mediante Acórdão 1285/2018-TCU-Plenário, versou sobre auditoria em municípios do Piauí em que foram identificadas irregularidades na gestão dos recursos dos precatórios Fundef, levando o Tribunal a determinar a autuação de Tomadas de Contas Especiais com vistas a buscar o ressarcimento de recursos indevidamente utilizados (item 12) .
encaminhar ao solicitante, em complemento às informações acima descritas, o Acórdão 1285/2018-TCU-Plenário, proferido no TC Processo 023.147/2017-2 (peça 5) ;
informar ao relator do TC Processo 018.130/2018-6 que o mencionado processo é conexo a este, motivo pelo qual se faz necessário juntar a estes autos, quando do julgamento de mérito do TC Processo 018.130/2018-6, cópia do acórdão a ser proferido, do relatório e do voto que o fundamentarem com vistas ao atendimento da solicitação objeto deste processo;
estender, por força do art. 14, inciso III, da Resolução - TCU 215/2008, os atributos definidos no art. 5º daquela resolução ao processo TC Processo 018.130/2018-6, uma vez reconhecida conexão integral dos respectivos objetos com o da presente solicitação;
juntar cópia da deliberação que vier a ser adotada neste processo aos processos conexos mencionados anteriormente (TC Processo 023.147/2017-2 e TC Processo 018.130/2018-6) , conforme determina o art. 14, inciso V, da Resolução - TCU 215/2008;
dar ciência da decisão que vier a ser adotada, e que atende parcialmente à solicitação apresentada, ao Deputado JHC, autor da Solicitação de Informação 38, de 8/8/2018, objeto destes autos;
sobrestar a apreciação do presente processo até que sejam encaminhadas as informações decorrentes da apreciação do TC Processo 018.130/2018-6, necessárias ao integral cumprimento do solicitado, com fundamento no art. 39 da Resolução - TCU 191/2006." 
É o relatório.

não há

Não atuou.

SOLICITAÇÃO DO CONGRESSO NACIONAL. INFORMAÇÕES SOBRE O PAGAMENTO DE PRECATÓRIOS DECORRENTES DA AÇÃO CIVIL PÚBLICA (ACP) 1999.61.00.050616-0 E OUTRAS SIMILARES AOS MUNICÍPIOS QUE FAZEM JUS A DIFERENÇAS NA COMPLEMENTAÇÃO DEVIDA PELA UNIÃO NO ÂMBITO DO EXTINTO FUNDO DE MANUTENÇÃO E DESENVOLVIMENTO DO ENSINO FUNDAMENTAL E DE VALORIZAÇÃO DO MAGISTÉRIO (FUNDEF). ENCAMINHAMENTO DE INFORMAÇÕES AO SOLICITANTE.

SOLICITAÇÃO DO CONGRESSO NACIONAL (SCN)

Secretaria-Geral de Controle Externo (SEGECEX).

Trata-se de solicitação do Congresso Nacional por meio da qual o Exmo. Presidente da Câmara dos Deputados, Deputado Rodrigo Maia, encaminha a solicitação de informação n. 38, de 2018, de autoria do Deputado JHC, sobre o pagamento de precatórios decorrentes do trânsito em julgado da ação civil pública 1999.61.00.050616 (e outras ações similares) , na qual se reconheceu erro de cálculo no valor da complementação devida pela União em favor de determinados entes federados no âmbito do extinto Fundo de Manutenção e Desenvolvimento do Ensino Fundamental e de Valorização do Magistério (Fundef) entre os anos de 1998 a 2006.
O solicitante requereu as seguintes informações:
a) relação de estados e municípios beneficiados e respectivos valores, transferidos e a transferir, devidos pela condenação, acompanhado de memória de cálculo;
b) irregularidades apuradas, bem como providências adotadas, quanto ao recolhimento integral à conta bancária do Fundeb, prevista no art. 17 da Lei 11.494/2007, ou outra conta criada exclusivamente com esse propósito, assim como na utilização dos recursos em finalidade distinta da prevista no art. 21, da Lei 11.494/2007, e na Constituição Federal, no art. 60 do ADCT, nos termos do Acórdão 1824/2017-TCU-Plenário e do Acórdão 1962/2017-TCU-Plenário (TC Processo 005.506/2017-4) .
Como bem salientado pela unidade técnica, o Tribunal de Contas da União não produz nem gere as informações referidas na alínea "a", atividades que são desenvolvidas pelo Fundo Nacional de Desenvolvimento da Educação (FNDE) e pelo Conselho da Justiça Federal (CJF) .
Outrossim, esta Corte de Contas, atualmente, não é custodiante das informações quanto aos municípios e estados beneficiados e aos valores a que cada um teria direito. Até o momento, o TCU detém, apenas, a base de dados de precatórios, com dados de 2013 a 2018, atualizada em junho de 2018, encaminhada pelo CJF em resposta a diligência realizada no âmbito do TC Processo 005.506/2017-4. 
Dessa base de dados, foi possível extrair informações, utilizando o critério de pesquisa "FUNDEF" na coluna "Tipo Causa", com as seguintes ressalvas:
a base é atualizada até junho de 2018;
em razão de terem sido extraídas do "Tipo Causa" Fundef, podem se referir a qualquer pagamento relacionado ao fundo, não necessariamente à diferença do valor mínimo anual por aluno;
os dados não foram auditados pelo TCU e, por isso, podem conter algumas inconsistências.
Não obstante essas limitações, deverá ser encaminhada, ao solicitante, planilha elaborada pela Secex Educação contendo essas informações. 
Quanto à alínea "b" supra, está em andamento fiscalização envolvendo diversas secretarias regionais do TCU e Tribunais de Contas Estaduais e dos Municípios, com o objetivo de identificar irregularidades relativas à gestão dos recursos transferidos aos municípios por meio dos precatórios do Fundef (TC Processo 018.130/2018-6) .
Esse trabalho, ademais, poderá trazer um bom panorama quanto às informações requisitadas na alínea "a". 
Assim que essa auditoria for apreciada pelo Tribunal, o solicitante será prontamente informado de seus resultados.
  Além dessa fiscalização, o Tribunal, por meio do Acórdão 1285/2018-TCU-Plenário (TC Processo 023.147/2017-2) , já apreciou auditoria em municípios do Estado do Piauí, tendo identificado diversas irregularidades na aplicação dos recursos federais obtidos por meio dos precatórios do Fundef (peça 5) .
Essa decisão deve ser encaminhada ao solicitante. 
Vale destacar, ainda, que o TC Processo 005.506/2017-4 e o TC Processo 020.079/2018-4, embora tratem dos precatórios do Fundef, não envolvem ações de fiscalização sobre a utilização dos recursos pelos entes federados destinatários, limitando-se a questões interpretativas relacionadas às normas aplicáveis. 
Ante o exposto, acolhendo a proposta da unidade técnica, voto no sentido de que o Tribunal adote o acórdão que ora submeto à deliberação deste colegiado.
 
TCU, Sala das Sessões Ministro Luciano Brandão Alves de Souza, em 6 de fevereiro de 2019.
WALTON ALENCAR RODRIGUES 
Relator